臺灣臺北地方法院刑事判決　　　　　　　　　　　　　九十三年度訴字第三四八號
　　公　訴　人　臺灣臺北地方法院檢察署檢察官
　　被　　　告　乙○○
　　　　　　　　戊○○
右列被告因竊盜等案件，經檢察官提起公訴（九十二年度偵字第二二七六一號），被
告為有罪之陳述，本院裁定依簡式審判程序審理，判決如左：
    主  文
乙○○毀越安全設備，攜帶兇器竊盜，累犯，處有期徒刑捌月。簽帳單上偽造之「李
曉琪」署押參枚（一式三聯）均沒收之。
戊○○連續毀壞門扇，於夜間侵入住宅竊盜，處有期徒刑柒月；又共同行使偽造私文
書，足以生損害於他人，處有期徒刑參月，簽帳單上偽造之「李曉琪」署押參枚（一
式三聯）均沒收之；應執行有期徒刑捌月，簽帳單上偽造之「李曉琪」署押參枚（一
式三聯）均沒收之。
    事  實
一、乙○○前因竊盜案件，經台灣板橋地方法院檢察署檢察官以九十二年度偵字第七
    二八一號提起公訴，由台灣板橋地方法院於民國九十二年五月二十九日以九十二
    年度簡字第一○二四號判處有期徒刑六月，於同年六月二十三日確定，嗣於同年
    七月十八日易科罰金執行完畢。
二、戊○○基於意圖為自己不法所有之概括犯意，連續於附表所示之時間、地點，徒
    手竊取附表所示被害人之財物；復於九十二年八月四日夜間九時許，以徒手毀壞
    鐵門紗窗並持現場之雨傘勾開鐵門門鎖，侵入丁○○位於台北市○○○路○段三
    九三號六樓住宅，竊取手錶一只、塑膠水晶座一個、假金項鍊二條、髮夾九支，
    均得手後據為己有。
三、乙○○於前開徒刑執行完畢後，猶不知悔改，竟意圖為自己不法之所有，於九十
    二年八月十一日上午九時許，攜帶其所有客觀上足以危害他人生命、身體安全之
    油壓剪一支，毀壞後陽台鐵窗，逾越侵入甲○○、李曉琪夫妻位於台北市○○○
    路○段三九一巷一號五樓住處，竊取數位相機乙台、金鎖片五組、金飾戒指三枚
    、項鍊三條、手鍊乙條、現金新台幣（下同）七千元、禮券面額八千元、信用卡
    四張。得手後復與戊○○共同意圖為自己不法之所有，基於行使偽造私文書犯意
    及詐欺取財之概括犯意聯絡，由戊○○先於同年月十一日上午十時十分許，前往
    台北縣中和市○○街四六三號「金得隆銀樓」，持前開所竊得卡號000000
    0000000000號之玉山銀行信用卡，欲購買價值一萬四千四百四十元之
    金手鍊一條，惟遭店主李昭興察覺有異，而未得逞；嗣於同日上午十時五十分許
    ，前往台北縣中和市○○路○段九十七號「金楷利銀樓」，持該信用卡刷卡購物
    ，並於信用卡簽帳單上偽造「李曉琪」之署押三枚（一式三聯）而偽造私文書，
    且持之交付該銀樓負責人陳清池以行使，致陳清池陷於錯誤，而交付價值三千七
    百元之戒指一只，足以生損害於原信用卡申請人李曉琪、金楷利銀樓即陳清池與
    發卡之玉山銀行對於客戶使用信用卡消費管理之正確性。
四、案經台北市政府警察局信義分局報告台灣台北地方法院檢察署檢察官偵查起訴，
    本院裁定依簡式審判程序審理。
    理  由
一、右揭事實，業據被告乙○○、戊○○於警訊及偵審時坦承不諱，核與被害人丙○○、林欣諭、張芷菱、丁○○、甲○○、李昭興、陳清池於警訊時指述之情節相
    符，並有財團法人聯合信用卡處理中心九十二年十月二十三日（九二）聯卡會計
    字第五Ｏ六號函及所附信用卡簽帳單一紙、贓證物保管領據六紙、贓證物照片七
    張、被害人李文忠與李曉琪住處照片十八張、錄影帶翻拍照片十一張附卷可稽，
    足徵被告出於任意性之自白確與事實相符。本件事證明確，被告犯行堪予認定。
二、查油壓剪為金屬製品，質地堅硬，客觀上足以危害他人之生命、身體安全，自屬
    同條項第三款所稱之兇器。核被告乙○○所為，係犯刑法第三百二十一條第一項
    第二款（起訴書漏載）、第三款之加重竊盜罪、第二百十六條、第二百十條之行
    使偽造私文書罪及第三百三十九條第一項、第三項之詐欺取財既遂、未遂罪；被
    告戊○○所為，係犯同法第三百二十條第一項之普通竊盜罪、第三百二十一條第
    一項第一款、第二款（起訴書漏載惟公訴人已補充在卷）之加重竊盜罪、第二百
    十六條、第二百十條之行使偽造私文書罪及第三百三十九條第一項、第三項之詐
    欺取財罪。被告二人就行使偽造私文書及詐欺取財罪，有犯意聯絡及行為分擔，
    應均論以共同正犯。其等偽造署押之行為，係偽造私文書之階段行為，而偽造私
    文書後復持以行使，偽造私文書之低度行為為行使之高度行為所吸收，均不另論
    罪。其二人先後兩次詐欺取財既遂、未遂犯行，及被告戊○○先後多次普通竊盜
    、加重竊盜犯行，均時間緊接，所犯係構成要件相同之罪，顯係基於概括犯意為
    之，皆應依連續犯規定，分別論以詐欺取財既遂罪、加重竊盜罪，並均加重其刑
    。被告乙○○所犯加重竊盜罪、行使偽造私文書罪及詐欺取財罪間，被告戊○○
    所犯行使偽造私文書罪及詐欺取財罪間，均有方法結果之牽連犯關係，均應依刑
    法第五十五條規定，分別從較重之加重竊盜罪、行使偽造私文書罪處斷。被告戊○○所犯加重竊盜罪及行使偽造私文書罪間，犯意各別，罪名不同，應分論併罰
    。被告乙○○前因竊盜案件，經台灣板橋地方法院檢察署檢察官以九十二年度偵
    字第七二八一號提起公訴，由台灣板橋地方法院於民國九十二年五月二十九日以
    九十二年度簡字第一○二四號判處有期徒刑六月，於同年六月二十三日確定，嗣
    於同年七月十八日易科罰金執行完畢，有台灣高等法院被告全國前案紀錄表附卷
    可稽，其於五年以內再犯本件最重本刑為有期徒刑以上之罪，為累犯，應依刑法
    第四十七條規定加重其刑。爰審酌被告二人犯罪之動機、手段、目的、所生危害
    、犯罪後坦承犯行之態度等一切情狀，量處如主文所示之刑，並定被告戊○○應
    執行之刑。簽帳單上偽造之「李曉琪」署押三枚（一式三聯），依刑法第二百十
    九條規定，均宣告沒收之。至被告乙○○所有供其犯罪所用之油壓剪一支已滅失
    ，業據被告乙○○供明在卷，爰不另為沒收之諭知，附此敘明。
據上論斷，應依刑事訴訟法第二百七十三條之一第一項、第二百九十九條第一項前段
、刑法第二十八條、第五十六條、第三百二十條第一項、第三百二十一條第一項第一
款、第二款、第三款、第二百十六條、第二百十條、第三百三十九條第一項、第三項
、第五十五條、第五十一條第五款、第二百十九條，罰金罰鍰提高標準條例第一條前
段，判決如主文。
本案經檢察官蔡宏展到庭執行職務。
中　　　華　　　民　　　國　　九十三　　年　　　五　　　月　　二十一　　日
                                    臺灣臺北地方法院刑事第七庭
                                        法  官  蕭  清  清
右正本證明與原本無異。
如不服本判決，應於判決送達後十日內向本院提出上訴狀（應抄附繕本）。告訴人或
被害人如對於本判決不服者，應具備理由請求檢察官上訴，其上訴期間之計算係以檢
察官收受判決正本之日期為準。
                                        書記官  劉  麗  英
中　　　華　　　民　　　國　　九十三　　年　　　五　　　月　　二十六　　日
附錄本案論罪科刑法條全文
刑法第三百二十條
意圖為自己或第三人不法之所有，而竊取他人之動產者，為竊盜罪，處五年以下有期
徒刑、拘役或五百元以下罰金。
意圖為自己或第三人不法之利益，而竊佔他人之不動產者，依前項之規定處斷。
前二項之未遂犯罰之。
刑法第三百二十一條
犯竊盜罪而有左列情形之一者，處六月以上五年以下有期徒刑：
一、於夜間侵入住宅或有人居住之建築物、船艦或隱匿其內而犯之者。
二、毀越門扇、牆垣或其他安全設備而犯之者。
三、攜帶兇器而犯之者。
四、結夥三人以上而犯之者。
五、乘火災、水災或其他災害之際而犯之者。
六、在車站或埠頭而犯之者。
前項之未遂犯罰之。
刑法第二百十六條
行使第二百十條至第二百十五條之文書者，依偽造、變造文書或登載不實事項或使登
載不實事項之規定處斷。
刑法第二百十條
偽造、變造私文書，足以生損害於公眾或他人者，處五年以下有期徒刑。?
刑法第三百三十九條
意圖為自己或第三人不法之所有，以詐術使人將本人或第三人之物交付者，處五年以
下有期徒刑、拘役或科或併科一千元以下罰金。
以前項方法得財產上不法之利益或使第三人得之者，亦同。
前二項之未遂犯罰之。
附表：（編號，犯罪時間，犯罪地點，被害人，所竊財物）
一、九十二年四月二十日，台北市○○○路○段九十九號三十樓Ｂ室「訊匯國際股份
    有限公司」，丙○○，化妝水、精華液、香水各一瓶、指甲油八瓶（起訴書漏載
    香水及指甲油）。
二、九十二年五月初某日，地點同右，丙○○，數位相機一台。
三、九十二年六月二十日，地點同右，丙○○，手錶一只。
四、九十二年六月二十日，地點同右，張芷菱，粉餅一個、指甲油一瓶（起訴書漏載
    指甲油）。
五、九十二年六月二十日，地點同右，林欣諭，指甲油一瓶。
六、九十二年八月十六日下午三時許，地點同右，丙○○、訊匯國際股份有限公司，
    小型保險箱一個（內有現金一萬二千元《起訴書載為一萬五千元》、安泰銀行存
    摺一本、收據、掛號證）茶葉六包。
